臺灣屏東地方法院刑事判決                          九十一年度易字第四二四號
    公  訴  人  臺灣屏東地方法院檢察署檢察官
    被      告  甲○○
右列被告因違反動產擔保交易法案件，經檢察官提起公訴（九十一年度偵字第七三四
號），本院判決如左：
    主  文
甲○○動產擔保交易之債務人，意圖不法之利益，將標的物移轉，致生損害於債權人
，處有期徒刑參月，如易科罰金，以參佰元折算壹日，緩刑貳年。
    事  實
一、甲○○於民國九十年六月二十日向遠東國際商業銀行股份有限公司台北逸仙分公
    司（下稱遠東商銀）訂立貸款暨動產抵押契約書，以新台幣（下同）三十二萬元
    向中古車行購買車號ＲＩ─一六六七號自用小客車一輛，為動產擔保交易之債務
    人，約定自同年六月二十日起至九十四年六月二十二日止，共計四十八期，每月
    為一期，每期付九千七百二十八元，約定停放地點為甲○○之住所屏東縣九如鄉
    ○○村○○路六六號，未付清全部價款以前，甲○○不得擅自將該抵押車轉讓、
出租、出質、抵押或為其他處分，詎甲○○於收受上揭自用小客車後，九十年六
    月二十日第一期即拒不繳納價款，並意圖為自己不法所有之利益，於八十九年八
    月間，將該車開到台北移轉於朋友使用，使於九十年九月間承受該三十二萬元債
    權之裕融企業股份有限公司（下稱裕融公司）追索無著，致生損害於裕融公司。
二、案經裕融公司訴請臺灣屏東地方法院檢察署檢察官偵查起訴。
    理  由
一、訊據被告甲○○固坦承有於上開時地將該車移轉予朋友使用，惟矢口否認有何違
    反動產擔保交易法之犯行，辯稱：我不知道車不能借人云云。經查，右開犯罪事
    實，業據告訴人指訴綦詳，並有貸款暨動產抵押契約書、動產擔保交易動產抵押
    設定登記書、動產擔保交易動產抵押設定債權人變更登記申請書、動產擔保交易
    動產抵押移轉契約書各一份附卷可稽。又被告對本件動產抵押契約書係屬真實並
    無意見，足徵該契約書確為被告所簽署，該契約書第十四條約定：「非經乙方（
    即遠東商銀）書面同意，甲方（即被告）絕不擅自將抵押車輛轉讓、出租、出質
    、抵押或為其他處分」，故被告於簽署契約時，即已知悉該車不得未經遠東商銀
    同意而為移轉予朋友使用之處分，是被告上開所辯，係事後避重就輕、卸責之詞
    ，不足採信，本件事證明確，被告犯行應堪認定。
二、核被告所為，係犯動產擔保交易法第三十八條之罪。爰審酌被告犯罪之動機、目
    的、手段、犯後態度、犯罪所生損害等一切情狀，量處如主文所示之刑，並諭知
    易科罰金之折算標準。末查被告前未曾受有期徒刑以上刑之宣告，有台灣高等法
    院被告全國前案紀錄表在卷可按，因一時短於思慮，致觸犯本件犯行，經此偵審
    教訓，當知警惕，而無再犯之虞，且被告已與告訴人達成和解，有和解書一紙附
    卷可稽，本院認前開對其宣告之刑，以暫不執行為適當，爰諭知緩刑二年，以啟
    自新。
據上論斷，應依刑事訴訟法第二百九十九條第一項前段，動產擔保交易法第三十八條
，刑法第十一條前段、第四十一條第一項前段、第七十四條第一款，罰金罰鍰提高標
準條例第一條前段、第二條，判決如主文。
本案經檢察官王光傑到庭執行職務。
中      華      民      國    九十一    年      五      月      十      日
                                      臺灣屏東地方法院刑事第三庭
                                          審判長法  官黃國永
    法  官王以齊
                                                法  官翁世容
右正本證明與原本無異。
如不服本判決應於收受本判決後送達後十日內向本院提出上訴書狀，其未敘述上訴理
由者，並得於提起上訴後十日內向本院補提理由書狀（均須按他造當事人之人數附繕
本 ）「切勿逕送上級法院」
                                          書記官   王秋淑
中      華      民      國      九十一      年      五      月    十    日
附錄：
動產擔保交易法第三十八條
動產擔保交易之債務人，意圖不法之利益，將標的物遷移、出賣、出質、移轉、抵押
或為其他處分，致生損害於債權人者，處三年以下有期徒刑、拘役或科或併科六千元
以下之罰金。
